CURRICULUM VITAE

MICHAIL

0813-1409-2890

Jl. Kp Duri Barat no 23b

https://michailtjhang.github.io/

github.com/michailtjhang

👩 🕥 @michailtj39



TENTANG SAYA

 Saya remaja berusia 20 tahun. Saya tertarik dengan dunia pemrograman. Saya selalu ingin belajar hal-hal baru dan meningkatkan kemampuan saya di bidang IT. Saya juga bisa mengatur tim dan memecahkan masalah dengan baik. Saya berharap bisa diterima magang dengan perusahaan anda dan memberikan kontribusi yang positif.

PENGALAMAN

· Januari 2022 - Sekarang

Head Leader Multimedia Youth Abbalove

Bertanggung jawab untuk mengelola tim multimedia. Mengatur jadwal anggota multimedia yang dibutuhkan untuk setiap kegiatan atau acara yang diadakan oleh Youth Abbalove. Memberikan pelatihan dan bimbingan kepada anggota tim multimedia yang baru bergabung atau yang ingin meningkatkan kemampuan mereka. Mengevaluasi dan memberikan feedback kepada anggota tim multimedia untuk meningkatkan kinerja dan kreativitas mereka

Juni 2021 - Agustus 2021

Guru Bimbel SD

Mengajarkan mapel yang kurang dikuasai oleh siswa bimbel SD dengan metode dan gaya yang sesuai. Memberikan evaluasi dan feedback secara berkala untuk melihat perkembangan dan kesulitan siswa. Membantu siswa menguasai mapel yang sebelumnya sulit bagi mereka

• Juni 2020 - Agustus 2020

Panitia Acara 17an Games Sekolah SMA Santo Paulus

Merencanakan, mengkoordinasikan, dan mengawasi acara games 17an yang melibatkan berbagai jenis games online dan offline. Mengoperasikan streming untuk games online agar bisa dinikmati oleh peserta dan penonton yang tidak bisa hadir secara langsung. Memastikan acara berjalan dengan tepat waktu dan sesuai dengan target penyelenggara

PENDIDIKAN

2021 - Sekarang Universitas Dian Nusantara • S1 Teknik Informatika

2018 - 2021 SMA Santo Paulus Jakarta • Jurusan IPA

SOFTSKILL & SOFTWARE

- Microsoft Word, Excel, Powerpoint Cukup
- · Propresenter, EasyWorship Baik
- · Canva, Corel Draw Cukup
- Mengatur Tim Baik
- Pemecah Masalah Cukup

HARDSKILL PEMOGRAMAN

- C++, Java Dasar
- HTML, CSS, PHP, Javascript Baik
- Sql (MySQL, SQLite) Baik
- Framework (Laravel) Baik
- · Libary (React JS) Cukup
- Node JS Baik
- GIT & Github Baik
- UI & UX (Figma) Cukup